【裁判字號】    99,保險,23
【裁判日期】    991025
【裁判案由】    侵權行為損害賠償
【裁判全文】
臺灣桃園地方法院民事裁定              99年度保險字第23號
原      告  甲○○
訴訟代理人  乙○○
被      告  國泰世紀產物保險股份有限公司
法定代理人  戊○○
訴訟代理人  丙○○
被      告  丁○○
上列當事人間請求侵權行為損害賠償事件，本院裁定如下：
    主  文
本件移送臺灣板橋地方法院。
    理  由
一、按訴訟之全部或一部，法院認為無管轄權者，依原告聲請或
    依職權以裁定移送其管轄法院，民事訴訟法第28條第1 項定
    有明文。訴訟，由被告住所地之法院管轄；因侵權行為涉訟
    者，得由行為地之法院管轄；共同訴訟之被告數人，其住所
    不在一法院管轄區域內者，各該住所地之法院俱有管轄權，
    但依第4 條至前條規定有共同管轄法院者由該法院管轄，同
    法第1 條第1 項前段、第15條第1 項、第20條分別規定甚詳
    。
二、首查，本件被告國泰產物保險股份有限公司設於台北市○○
    區○○路4 段296 號5 樓，被告丁○○則服務於台北縣三峽
    鎮○○路261 號1 樓（原告未呈報被告丁○○之其他住所，
    故以服務地點認定之），2 者之住所不在同一法院管轄，依
    上開規定，各該住所地法院本俱有管轄權。惟本件原告起訴
    主張：因被告丁○○筆誤將原告之住所地登記填寫錯誤，致
    原告未收到「要續保通知單」，所投保之強制汽車責任險過
    期，而需支付交通事故之全部和解金，受有損害，而被告丁
    ○○為被告國泰世紀產物保險股份有限公司之受僱人，因認
    被告丁○○與被告國泰世紀產物保險股份有限公司應連帶負
    侵權行為損害賠償責任，為共同侵權行為人，依上開規定，
    本件應由原告主張之共同侵權行為地法院管轄無訛。
三、經查，原告具狀表示之被告侵權行為地固有三處：1.台北縣
    三峽鎮○○路261 號1 樓（即被告丁○○服務公司所在地）
    2. 桃 園縣楊梅鎮○○○路○ 段268 號（即原告所駕駛車輛
    之前任車主填寫強制汽車責任險過戶資料之處所）3.桃園縣
    楊梅鎮○○街42巷37號（即被告之住所），惟依起訴內容及
    原告到庭陳稱：被告之侵權行為乃指強制汽車責任險到期，
    被告卻沒有通知原告之行為（見本院99年10月4 日言詞辯論
    筆錄），堪認原告主張之被告侵權行為地顯然與上開2.3.地
    址無關，而應以上開1.地址為準，是依上開規定，應由台灣
    板橋地方法院管轄。玆原告向無管轄權之本院起訴，顯係違
    誤，本院自當依職權將本件移送於該管轄法院。
四、爰裁定如主文。
中    華    民    國    99    年    10    月    25    日
                  民事第二庭    法  官  袁雪華
以上正本係照原本作成。
如對本裁定抗告須於裁定送達後10日內向本院提出抗告狀，並應
繳納抗告費新台幣1000元。
中    華    民    國    99    年    10    月    25    日
                                書記官  劉霜潔

司法院資訊處製作；財團法人民間司法改革基金會備份。
